臺灣桃園地方法院刑事判決
110年度訴字第1129號
公  訴  人  臺灣桃園地方檢察署檢察官  
被      告  賴明聲


            陳正宗


上列被告因傷害案件，經檢察官提起公訴（110年度偵字第5911
號），本院判決如下：
    主  文
本件公訴不受理。
    理  由
一、公訴意旨詳如附件起訴書所載。
二、按告訴乃論之罪，告訴人於第一審辯論終結前得撤回其告訴
    ；告訴經撤回者，法院應諭知不受理之判決；第303條之判
    決，得不經言詞辯論為之，刑事訴訟法第238條第1項、第30
    3條第3款、第307條分別定有明文。次按刑法第277條第1項
    之罪，須告訴乃論，刑法第287條前段亦有明定。
三、查被告兼告訴人之賴明聲、陳正宗2人，均因涉犯刑法第277
    條第1項之傷害罪而經檢察官提起公訴，嗣賴明聲與陳正宗
    於民國111年5月4日達成和解，且相互撤回告訴等情，有和
    解筆錄、刑事撤回告訴狀可證（見訴卷第55-60頁），是本
    案依刑事訴訟法第303條第3款規定應為不受理判決，爰由本
    院依同法第307條規定，不經言詞辯論逕為不受理判決。
四、依刑事訴訟法第303條第3款、第307條，判決如主文。
本案經檢察官吳亞芝提起公訴，檢察官林奕瑋到庭執行職務。

中　　華　　民　　國　　111 　年　　5 　　月　　30　　日

            刑事第八庭  審判長法  官  許雅婷

                              法  官  郭書綺

                              法  官  葉作航
以上正本證明與原本無異。
如不服本判決應於收受判決後20日內向本院提出上訴書狀，並應
敘述具體理由。其未敘述上訴理由者，應於上訴期間屆滿後20日
內向本院補提理由書(均須按他造當事人之人數附繕本)「切勿逕
送上級法院」。 

　　　　　　　　　　　　　　　書記官　林希潔
　　　　　　　　　　　　　　　
中　　華　　民　　國　　111 　年　　5 　　月　　31　　日
附件：
臺灣桃園地方檢察署檢察官起訴書
                                     110年度偵字第5911號
　　被　　　告　賴明聲　男　39歲（民國00年00月00日生）
　　　　　　　　　　　　住桃園市○○區○○路000巷0弄00號
　　　　　　　　　　　　國民身分證統一編號：Z000000000號
　　　　　　　　陳正宗　男　57歲（民國00年0月00日生）
　　　　　　　　　　　　住桃園市○○區○○街00巷00○0號9
　　　　　　　　　　　　　樓
　　　　　　　　　　　　國民身分證統一編號：Z000000000號
上列被告等因傷害案件，已經偵查終結，認應提起公訴，茲將犯
罪事實及證據並所犯法條分敘如下：
　　　　犯罪事實
一、賴明聲於民國109年10月26日下午6時30分許，駕駛車牌號碼
    000-0000號營業用計程車，在桃園市八德區興豐路上，搭載
    乘客陳正宗，行車過程中賴明聲與陳正宗因車內播放音樂問
    題發生口角爭執，賴明聲遂基於傷害之犯意，在桃園市○○區
    ○○路0000號停車並強拉陳正宗下車，2人進而發生肢體衝突
    ，賴明聲先徒手將陳正宗推往車門撞去，致陳正宗受有頭皮
    擦挫傷1X3公分、右側手部挫瘀傷2X3公分，陳正宗亦基於傷
    害之犯意，徒手拉扯賴明聲之右手，致賴明聲受有右側前臂
    擦傷等傷害。
二、案經賴明聲、陳正宗訴請桃園市政府警察局八德分局報告偵
    辦。
　　　　證據並所犯法條
一、證據清單及待證事實：
編號 證據名稱 待證事實 1 被告賴明聲於警詢及偵查之供述 上揭時、地被告賴明聲與被告陳正宗發生口角爭執，並互相拉扯之事實。 2 被告陳正宗於警詢及偵查之供述 上揭時、地被告陳正宗與被告賴明聲發生口角爭執，並互相拉扯之事實。 3 衛生福利部桃園醫院診斷證明書、聖保祿醫院診斷證明書 ㈠告訴人賴明聲受有上開傷害之事實。 ㈡告訴人陳正宗受有上開傷害之事實。 
二、核被告賴明聲、陳正宗所為，均係犯刑法第277條第1項之傷
    害罪嫌。
三、依刑事訴訟法第251條第1項提起公訴。
　　此　致
臺灣桃園地方法院
中　　華　　民　　國　 110　　年　　4 　　月　　13　　日
                          檢  察  官  吳亞芝
本件證明與原本無異　
中　　華　　民　　國　 110　　年　　4 　　月　　22　　日
                          書  記  官  黃婷韻
所犯法條 
中華民國刑法第277條
傷害人之身體或健康者，處 5 年以下有期徒刑、拘役或 50 萬
元以下罰金。
犯前項之罪，因而致人於死者，處無期徒刑或 7 年以上有期徒
刑；致重傷者，處 3 年以上 10 年以下有期徒刑。